【裁判字號】    98,訴緝,264
【裁判日期】    981014
【裁判案由】    毒品危害防制條例
【裁判全文】
臺灣板橋地方法院刑事判決             98年度訴緝字第264號
公  訴  人  臺灣板橋地方法院檢察署檢察官
被      告  甲○○
                    （現在臺灣臺北監獄臺北分監執行中）
上列被告因違反毒品危害防制條例案件，經檢察官提起公訴（98
年度毒偵字第1440號），本院依簡式審判程序審理後，判決如下
：
    主    文
甲○○施用第一級毒品，累犯，處有期徒刑捌月。
    事    實
一、甲○○前因施用毒品案件，經本院以94年度毒聲字第1887號
    裁定送觀察、勒戒後，因認有繼續施用毒品之傾向，再經本
    院以95年度毒聲字第395 號裁定令入強制戒治處所施以強制
    戒治，嗣因認無繼續戒治之必要，於民國95年12月13日由臺
    灣板橋地方法院檢察署檢察官以95年度戒毒偵字第513 號為
    不起訴處分確定，而於95年12月21日執行完畢釋放出臺灣屏
    東戒治所。其另因施用第二級毒品案件，經本院以96年度簡
    字第4536號判決判處有期徒刑4 月，如易科罰金，以新臺幣
    （下同）1 千元折算1 日，減為有期徒刑2 月，如易科罰金
    ，以1 千元折算1 日確定，甫於97年1 月7 日易科罰金執行
    完畢出監。
二、詎甲○○仍不知悔改，於前開強制戒治執行完畢釋放後5 年
    內，基於施用第一級毒品之犯意，於97年12月23日23時45分
    許為警採尿前回溯26小時內之某時許（不含為警查獲至採尿
    期間），在不詳地點，以針筒注射之方式（起訴書略載為不
    詳方式），施用第一級毒品海洛因1 次。嗣於97年12月23日
    21時10分許，因甲○○另涉嫌公共危險案件，在臺北縣永和
    市○○路○ 段70號前為警查獲，經其同意採集尿液送鑑驗後
    ，始悉上情。
三、案經臺北縣政府警察局永和分局移請臺灣板橋地方法院檢察
    署檢察官偵查後提起公訴。
    理    由
一、本案被告甲○○所犯係死刑、無期徒刑、最輕本刑為3 年以
    上有期徒刑以外之罪，其於準備程序中就被訴事實為有罪之
    陳述，經本院告知簡式審判程序之旨，並聽取公訴人、被告
    之意見後，經合議庭裁定由受命法官獨任進行簡式審判程序
    審理，合先敘明。
二、上揭犯罪事實，業據被告甲○○於本院準備程序中及審理時
    均坦承不諱，而其為警查獲後，經採集尿液送台灣檢驗科技
    股份有限公司囑託鑑定結果，確呈嗎啡陽性反應（按海洛因
    經施用進入人體後，係水解還原成嗎啡，再代謝排出體外，
    業據行政院衛生署藥物食品檢驗局以73藥檢壹字第030221號
    函文說明綦詳，而為本院辦理施用第一級毒品案件職務上所
    已知），有該公司98年1 月8 日濫用藥物檢驗報告1 份在卷
    可稽，足以佐證被告自白與事實相符，堪以採信。又按海洛
    因經注射或吸入人體後，約百分之八十於24小時內自尿中排
    出，一般而言，尿液中能否驗出嗎啡陽性反應與其投與量、
    投與途徑、採尿時間、個人體質及檢測方法之靈敏度有關，
    國外曾有文獻報導注射6 毫克之海洛因鹽酸鹽，其代謝物嗎
    啡之平均可檢出時限約為26小時，業經行政院衛生署藥物食
    品檢驗局81年9 月8 日藥檢壹字第8114885 號函述綦詳，亦
    為本院辦理施用第一級毒品案件職務上所已知，是本案被告
    施用海洛因之時點應為97年12月23日23時45分許為警採尿前
    回溯26小時內之某時許（不含為警查獲至採尿期間），亦可
    認定。再被告前因施用毒品案件，經本院以94年度毒聲字第
    1887號裁定送觀察、勒戒後，因認有繼續施用毒品之傾向，
    再經本院以95年度毒聲字第395 號裁定令入強制戒治處所施
    以強制戒治，嗣因認無繼續戒治之必要，於95年12月13日由
    臺灣板橋地方法院檢察署檢察官以95年度戒毒偵字第513 號
    為不起訴處分確定，而於95年12月21日執行完畢釋放出臺灣
    屏東戒治所等情，有臺灣高等法院被告前案紀錄表1 份附卷
    可稽，足徵被告係於強制戒治執行完畢釋放後5 年內，再為
    本案施用第一級毒品之事證明確，被告犯行洵堪認定。
三、按海洛因屬毒品危害防制條例第2 條第2 項第1 款所定之第
    一級毒品，是核被告甲○○所為，係犯毒品危害防制條例第
    10條第1 項之施用第一級毒品罪。被告為施用海洛因而持有
    海洛因之低度行為，為其施用第一級毒品之高度行為所吸收
    ，不另論罪。查被告前因施用第二級毒品案件，經本院以96
    年度簡字第4536號判決判處有期徒刑4 月，如易科罰金，以
    1 千元折算1 日，減為有期徒刑2 月，如易科罰金，以1 千
    元折算1 日確定，甫於97年1 月7 日易科罰金執行完畢出監
    ，有上開臺灣高等法院被告前案紀錄表附卷足徵，其於有期
    徒刑執行完畢5 年內故意再犯本案有期徒刑以上之罪，依刑
    法第47條第1 項規定成立累犯，並應加重其刑。爰審酌被告
    不思尋求正當之身心發展，施用足以導致精神障礙、性格異
    常，甚至造成生命危險之海洛因，戕害一己之身心健康，對
    社會治安可能之危害程度非微，惟其於犯後尚知坦認犯行等
    一切情狀，量處如主文所示之刑，以資懲儆。
據上論斷，應依刑事訴訟法第273 條之1 第1 項、第299 條第1
項前段，毒品危害防制條例第10條第1 項，刑法第11條前段、第
47條第1 項，判決如主文。
本案經檢察官馮君傑到庭執行職務。
中    華    民    國    98    年    10    月    14    日
                  刑事第十七庭  法  官  張 兆 光
上列正本證明與原本無異。
如不服本判決，應於判決送達後10日內敘明上訴理由，向本院提
出上訴狀 (應附繕本) ，上訴於臺灣高等法院。其未敘述上訴理
由者，應於上訴期間屆滿後20日內向本院補提理由書「切勿逕送
上級法院」。
                                書記官  曹 秋 冬
中    華    民    國    98    年    10    月    14    日
附錄本案論罪科刑法條：
毒品危害防制條例第10條第1 項
施用第一級毒品者，處6 月以上5 年以下有期徒刑。


司法院資訊處製作；財團法人民間司法改革基金會備份。
